【裁判字號】    96,易,3748
【裁判日期】    970226
【裁判案由】    竊盜等
【裁判全文】
臺灣高雄地方法院刑事判決              96年度易字第3748號
公  訴  人  臺灣高雄地方法院檢察署檢察官
被      告  庚○○
                    （
被      告  己○○
                    （現於臺灣高雄監獄執行中）
被      告  乙○○
                    弄1號
                    （現於高雄看守所附設勒戒所執行中）
被      告  丁○
上列被告因竊盜等案件，經檢察官提起公訴（96年度偵字第2192
2 號），本院判決如下：
    主  文
庚○○犯結夥三人以上竊盜罪，累犯，處有期徒刑壹年；又共同
犯逾越安全設備攜帶兇器竊盜罪，累犯，處有期徒刑壹年，扣案
之倍力剪貳支均沒收。應執行有期徒刑壹年拾月，扣案之倍力剪
貳支均沒收。
己○○犯結夥三人以上竊盜罪，累犯，處有期徒刑捌月。
乙○○犯結夥三人以上竊盜罪，處有期徒刑陸月，如易科罰金，
以新臺幣壹仟元折算壹日。
丁○共同犯逾越安全設備攜帶兇器竊盜罪，累犯，處有期徒刑捌
月，扣案之倍力剪貳支均沒收。
庚○○、丁○被訴毀損他人物品罪部分，均公訴不受理。
    事  實
一、庚○○因施用毒品案件，經本院以94年簡字第1876號判決判
    處有期徒刑5 月確定，於民國95年3 月31日執行完畢。己○○因施用毒品案件，經臺灣高等法院高雄分院以94年上訴字
    564 號判決判處有期徒刑1 年確定，於96年5 月17日縮刑期
    滿執行完畢。丁○因施用第一、二級毒品案件，經本院以93
    年訴字第2910號判決判處有期徒刑10月、8 月，應執行有期
    徒刑1 年4 月確定，於96年2 月15日縮刑假釋出監並付保護
    管束，同年4 月3 日保護管束期滿視為執行完畢。
二、庚○○、己○○因缺錢花用，竟與乙○○結夥3 人，共同意
    圖為自己不法之所有，於96年8 月9 日4 時許，由己○○騎
    乘車牌號碼：XOJ ─971 號重型機車搭載庚○○，乙○○騎
    乘辛○○所有之車牌號碼：ZFR ─136 號輕型機車，至位於
    高雄縣路竹鄉○○路38號之「和信興實業公司」（下稱和信
    興公司），由庚○○自和信興公司之南側鐵皮圍牆倒塌處進
    入該公司廠區後，再至倉庫內，竊取和信興公司所有之電纜
    線（共計48.8公斤，價值約新臺幣《下同》14,640元），並
    將得手之電纜線搬運至該圍牆內側，遞給在該圍牆外側把風
    接應之己○○、乙○○，渠等再分別騎乘上開機車將電纜線
    載運至高雄縣岡山鎮○○里○○○○○道路旁，以焚燒方式
    去除電纜線外皮，俾取得內緣銅線變賣，旋於同日11時許，
    遭巡邏員警發現庚○○、己○○、乙○○行跡可疑，欲上前
    盤查時，渠等見狀來不及騎乘前揭機車而倉皇逃離，為警當
    場扣得上開電纜線，並依遺留在現場之上開機車之車牌號碼
    查獲己○○、乙○○等人，始查悉上情。
三、庚○○、丁○共同意圖為自己不法之所有，於96年9 月27日
    2 時30分許，由庚○○駕駛其向姓名年籍不詳、綽號「文成
    」收受之車牌號碼：UX─6797號自小客車（該車為癸○○所
    有，此收受贓物犯行業經本院審結在案）搭載丁○及不知情
    之女友丙○○（業經臺灣高雄地方法院檢察署檢察官另為不
    起訴處分，檢察官起訴書中被告欄之「丙○○」記載應係誤
    載）至和信興公司，丙○○留置上開小客車內休憩，庚○○
    及丁○分持庚○○所有客觀上足以對人之生命、身體安全構
    成威脅，具有危險性，可供兇器使用之倍力剪各1 支，自和
    信興公司之南側鐵皮圍牆倒塌處進入該公司廠區後，再由已
    破損之倉庫玻璃窗戶，攀爬進入倉庫之內，由丁○在旁負責
    把風，庚○○則以所持之倍力剪拆剪該公司倉庫內之電纜線
    （共計20公尺），嗣得手欲離去之際，為該公司之倉儲管理
    壬○○發覺有異報警處理，而為及時趕到之警察當場查獲，
    並扣得上開倍力剪2 支與電纜線20公尺等物。
四、案經壬○○訴由高雄縣政府警察局湖內分局報告與高雄縣政
    府警察局岡山分局報告臺灣高雄地方法院檢察署檢察官偵查
    起訴。
    理  由
一、證據能力部分：本判決所引用之證據資料（詳後引證據），
    其中傳聞證據部分，縱無刑事訴訟法第159 條之1 至第159
    條之4 或其他規定之傳聞證據例外情形，亦因檢察官及被告
    庚○○、己○○、乙○○、丁○或同意可作為證據使用，或
    未聲明異議，依刑事訴訟法第159 條之5 第1 項、第2 項之
    規定，本院審酌該證據作成之情況，認為適當，應得為證據
    。
二、認定犯罪事實所憑之證據及理由：
  (一)犯罪事實二部分：訊據被告庚○○、己○○、乙○○對結夥
    三人以上竊盜和信興公司之電纜線犯行均坦承不諱，核與證
    人甲○○於警詢及本院審理時證述情節相符，復有贓物認領
    保管單1 紙、高雄縣政府警察局岡山分局嘉興派出所扣押物
    品目錄表、被告庚○○、己○○、乙○○焚燒電纜線之現場
    照片22張在卷可稽，足認被告庚○○、己○○、乙○○之自
    白與事實相符，應堪置信。本案事證明確，被告庚○○、己○○、乙○○前揭犯行，洵堪認定。
  (二)犯罪事實三部分：訊據被告庚○○、丁○固坦承有攜帶倍力
    剪2 支竊取和信興公司電纜線之犯行，惟均辯稱渠等渠等係
    自未上鎖玻璃門進入倉庫偷竊，並無毀損和信興公司倉庫之
    窗戶後，攀爬窗戶入內之情事云云，惟查：被告庚○○於偵
    訊時供稱和信興公司是很舊的工廠，圍牆有倒塌之處，伊與
    丁○走進去至倉庫，倉庫窗戶之玻璃有破，伊與丁○爬窗戶
    進入該倉庫偷竊等語，核與被告丁○於警詢時供稱伊與庚○○由已破之窗戶爬入倉庫內偷竊電纜線等語，就攀爬窗戶進
    入該倉庫偷竊等情之供述相符一致，且參以證人壬○○於本
    院審理時具結證稱：伊在和信興公司擔任倉儲管理，當天留
    守在和信興公司，因公司之電纜線前有遭竊紀錄，因此當天
    伊特地將倉庫玻璃門之鎖解開，以誘使竊賊入內偷竊，倉庫
    共有兩個門，除了玻璃門外，尚有一個鐵捲門已經拉下上鎖
    。伊準備妥當後，就一直在該倉庫對面之辦公大樓觀察倉庫
    之動靜，並每隔半小時至倉庫附近巡邏，之後伊發現倉庫有
    人聲，伊疑為竊賊，即報警處理，並於倉庫內查獲被告庚○○、丁○二人。因為伊在該倉庫玻璃門鎖上纏上鐵線，鐵線
    並無遭人移動之痕跡，且伊在辦公大樓之觀察處可以看見該
    倉庫玻璃門，並無看見被告庚○○、丁○由該玻璃門進入之
    情形，而鐵捲門又已上鎖，因此伊在警詢時才證稱被告庚○○、丁○係攀爬之前就被人打破之窗戶進入倉庫等語，復有
    證人壬○○當庭所繪製之倉庫現場圖可資佐證，亦徵被告庚○○、丁○前稱渠等自原已破損之窗戶進入倉庫偷竊與事實
    相符，應堪以採信。被告庚○○、丁○後改稱渠等係自未上
    鎖玻璃門進入倉庫偷竊，顯係事後卸責之詞，難以採信。此
    外，復有贓物認領保管單1 紙、高雄縣政府警察局湖內分局
    路竹派出所扣押物品目錄表、現場照片8 張在卷可稽，被告
    庚○○、丁○前揭犯行，應堪認定。
三、論罪科刑：
  (一)查被告庚○○、己○○、乙○○均已成年，有其等年籍在卷
    ，被告3 人均在場參與分擔實行如犯罪事實二之竊盜犯行，
    已如前述，自屬刑法第321 條第4 款所稱之結夥3 人無訛。
    次按刑法第321 條第1 項第3 款所稱兇器，其種類並無限制
    ，凡客觀上足對人之生命、身體、安全構成威脅，具有危險
    性之兇器均屬之，且祇須行竊時攜帶此種具有危險性之兇器
    為已足，不以攜帶之初有行兇之意圖為必要，最高法院79年
    臺上字第5253號判例意旨可資參照。查扣案之倍力剪2 支，
    俱為金屬材質，且足以拆剪電纜線，足見其質地堅硬，客觀
    上顯然足以對人之生命、身體、安全構成威脅，具有危險性
    ，均屬兇器無訛。又按刑法第321 條第1 項第2 款所謂「安
    全設備」，指門扇牆垣以外，依通常觀念足認防盜之一切設
    備而言，住宅之窗戶及附加於門上之鎖，均具有防閑效果，
    自應認為係指門扇牆垣以外之「安全設備」，是以和信興公
    司倉庫之玻璃窗，應屬於具防閑效果之安全設備，則被告庚○○、丁○於96年7 月2 日3 時許攀爬已遭他人毀損之玻璃
    窗戶進入和信興公司倉庫，自仍屬逾越安全設備之行為。
  (二)核被告庚○○上開所為，分別係犯刑法第321 條第1 項第4
    款之結夥3 人以上竊盜罪、同條第321 條1 項第2 、3 款逾
    越安全設備攜帶兇器竊盜罪；被告己○○、乙○○所為，均
    係犯刑法第321 條第1 項第4 款之結夥3 人以上竊盜罪；被
    告丁○所為，係犯刑法第321 條1 項第2 、3 款逾越安全設
    備攜帶兇器竊盜罪。
  (三)公訴意旨雖認被告庚○○、己○○、乙○○犯罪事實二，另
    涉有刑法第321 條第1 項第2 款逾越牆垣之情事，惟查：被
    告庚○○供稱伊係自倒塌之鐵皮圍牆進入和信興公司等語，
    核與本院矚警拍攝和信興公司之公司外圍圍牆，確有倒塌一
    處相符一致，足認被告庚○○上開供稱非無可能，且證人甲○○到院具結證稱：警方查獲竊賊後通知伊到警局製作警詢
    筆錄，伊不知悉被告三人如何進入和信興公司竊盜，伊案發
    之前有看過被告己○○至公司內，伊才在警局回答竊賊是攀
    爬圍牆進入，但是究竟竊賊如何進入伊並不知道等語，亦無
    從由證人甲○○之證詞證明被告庚○○確有逾越牆垣之情事
    ，復查無其他證據證明被告庚○○確係攀爬圍牆進入和信興
    公司竊盜，自應為有利於被告之認定，惟此部分不涉及變更
    起訴法條之問題，併予敘明。
  (四)被告庚○○、己○○、乙○○就犯罪事實二之犯行，有犯意
    聯絡及行為分擔，均為共同正犯。被告庚○○、丁○就犯罪
    事實三之犯行，有犯意聯絡及行為分擔，均為共同正犯。
  (五)被告庚○○所犯上開二罪，犯意各別，行為互殊，應予分論
    併罰。
  (六)又被告庚○○、己○○、丁○有如前開事實欄所載之犯罪科
    刑及執行紀錄，此有臺灣高等法院被告前案紀錄表1 份在卷
    可稽，其前受徒刑之執行完畢後，5 年以內故意再犯本件有
    期徒刑以上之罪，均為累犯，應依刑法第47條第1 項之規定
    ，加重其刑。
  (七)爰審酌被告庚○○、己○○、乙○○、丁○法治觀念薄弱，
    正值青壯，卻不思憑己力獲取所需，竟任意竊取等物，危害
    他人財產法益，所為實無可取，且本件被告庚○○於短時間
    內共犯4 次竊盜犯行（其餘2 件業經本院審結），其較被告
    己○○、乙○○、丁○更值嚴懲，惟念渠等犯後均坦承犯行
    ，態度尚可，渠等所竊財物價值非鉅，而被告乙○○無前科
    紀錄，有臺灣高等法院被告前案紀錄表1 份在卷，素行良好
    ，及渠等犯罪之動機、手段等一切情狀，分別量處如主文所
    示之刑，並就被告庚○○犯罪部分定其應執行之刑，就被告
    乙○○部分諭知易科罰金之折算標準。另檢察官雖就被告庚○○所犯竊盜部分，各次具體求刑有期徒刑1 年6 月，惟本
    院認以主文宣告之刑為適當，併此敘明。
  (八)扣案倍力剪2 支，係被告庚○○所有，供犯犯罪事實三犯罪
    所用之物，業據其供述在卷，爰依刑法第38條第1 項第2 款
    規定宣告沒收，並基於共犯連帶責任之法理，在被告丁○所
    犯逾越安全設備攜帶兇器竊盜罪刑項下，宣告沒收之。
四、公訴不受理部分：
  (一)公訴意旨認被告庚○○、丁○以不詳方式毀損和信興公司窗
    戶玻璃致令不堪用後，攀爬該窗戶進入倉庫竊盜，除涉犯刑
    法第321 條第1 項第2 、3 款外，另涉犯刑法第354 條毀損
    他人物品罪嫌云云。
  (二)惟按毀壞門扇及安全設備之行為，乃係竊盜之加重要件行為
    ，自無成立毀損罪之餘地，最高法院83年度台上字第3856號
    判決意旨可資參照，公訴意旨容有誤會。再按告訴乃論之罪
    ，告訴人於第一審辯論終結前，得撤回其告訴；又告訴乃論
    之罪未經告訴或告訴經撤回者，法院應諭知不受理之判決，
    刑事訴訟法第238 條第1 項及第303 條第3 款定有明文。次
    按刑法第354 條毀損他人物品罪，依同法第357 條之規定須
    告訴乃論。
  (三)經查：本件遍觀全卷，並無被害人對被告庚○○、丁○提起
    毀損告訴之事證，揆諸前開說明，自應諭知不受理判決。
五、本件被告庚○○所犯其餘贓物罪2 罪、加重竊盜罪2 罪，業
    經本院於96年12月18日先行審結在案，附此敘明。
據上論斷，應依刑事訴訟法第299 條第1 項前段、第301 條第1
項，刑法第28條、第321 條第1 項第2 、3 、4 款、第47條第1
項、第51條第5 款、第38條第1 項第2 款，判決如主文。
本案經檢察官戊○○到庭執行職務。
中    華    民    國    97    年    2     月    26    日
                  刑事第十庭    審判長 法  官 何秀燕
                                       法  官 林揚奇
                                       法  官 顏銀秋
上正本證明與原本無誤。
如不服本判決，應於判決送達後10日內，向本院提出上訴狀。
中    華    民    國    97    年    2     月    26    日
                                       書記官 董明惠
附錄論罪科刑法條：
刑法第321條第1項第2、3、4款
犯竊盜罪而有左列情形之一者，處 6 月以上、 5 年以下有期徒
刑：
  二、毀越門扇、牆垣或其他安全設備而犯之者。
  三、攜帶兇器而犯之者。
  四、結夥三人以上而犯之者。


司法院資訊處製作；財團法人民間司法改革基金會備份。
